# 股份支付确认的递延所得税

提问人：KGD789 时间：2021-01-10 09:33:07
《企业会计准则讲解（ 2010 ）》在按照会计准则规定确认成本费用的期间内，企业应当根据会计期末取得的信息估计可税前扣除的金额计算确定其计税基础及由此产生的暂时性差异，符合确认条件的情况下应当确认相关的递延所得税。其中预计未来期间可税前扣除的金额超过会计准则规定确认的与股份支付相关的成本费用，超过部分的所得税影响应直接计入所有者权益。
咨咨 询陈 版版，，股股份份支付支付确确 认 的的 递 延所得税什么么 时 候候 转 回回？？原原 计 入所有者 权 益益（（ 资 本公本公 积 ））的的 递 延所得税 转 回回 时 ，，是冲是冲减减 资 本公本公 积还 是所得税？？

回答人：chenyiwei
在《计学撮要 2013 》中有一个专题就是讲与股份支付相关的递延所得税资产确认问题的，其中有一个比较完整的例子可以参考下（摘自IAS 12原文）。